【裁判字號】    97,易,3038
【裁判日期】    980403
【裁判案由】    竊盜
【裁判全文】
臺灣臺北地方法院刑事判決              97年度易字第3038號
公  訴  人  臺灣臺北地方法院檢察署檢察官
被      告  乙○○
                    （現於臺灣泰源技能訓練所執行中）
上列被告因竊盜案件，經檢察官提起公訴（97年度偵字第11358
號），本院判決如下：
    主  文
乙○○無罪。
    理  由
一、公訴意旨略以：被告乙○○基於意圖為自己不法所有之竊盜
    犯意，於民國97年3月30日凌晨2時許，撬開大門門鎖，侵入
    甲○○臺北市○○區○○路560號2樓住處，竊取戒指3只、
    玉墜17只、手鍊5條、女金戒7只、現金新臺幣1萬1千8百元
    及外幣，因認被告涉犯刑法第321條第1項第1款、第2款加重
    竊盜罪嫌云云。
二、犯罪事實應依證據認定之，無證據不得認定犯罪事實。被告
    之自白，非出於強暴、脅迫、利誘、詐欺、疲勞訊問、違法
    羈押或其他不正之方法，且與事實相符者，得為證據。被告
    或共犯之自白，不得作為有罪判決之唯一證據，仍應調查其
    他必要之證據，以察其是否與事實相符。刑事訴訟法第154
    條第2項、第156條第1項、第2項分別定有明文。檢察官就起
    訴犯罪事實，應負提出證據及說服之實質舉證責任，倘所提
    證據不足積極證明被告有罪，基於無罪推定原則，自應諭知
    無罪判決。告訴人之告訴，係以使被告受刑事追訴為目的，
    其指訴是否與事實相符，仍應調查其他證據，以資審認，必
    被害人所述被害情形，無瑕疵可擊，且就其他方面調查，又
    與事實相符，始足據為有罪判決之基礎（最高法院92年臺上
    字第128號判例、81年度臺上字第3539號判決得資參照）。
三、公訴人認被告涉犯上開罪嫌，係以被告警詢自白、被害人甲
    ○○證述為其論據。
四、證據能力部分：
    被害人甲○○警詢陳述，係被告以外之人於審判外之言詞陳
    述。被害人固於97年10月16日死亡，有個人基本資料查詢結
    果單1紙在卷為憑，惟公訴人並未證明該警詢陳述具可信之
    特別情況，依刑事訴訟法第159條第1項規定，不具證據能力
    。至於被害人於偵查中向檢察官所為之陳述，業經具結，且
    查無顯不可信之情，依刑事訴訟法第159條之1第2項規定，
    應具證據能力。
五、實體部分：
(一)訊據被告堅詞否認有上開犯行，辯稱：伊當時因另案遭判處重
  刑心情低鬱始於警詢自白，惟伊確未竊取等語。經查：
1.被害人於偵查中經檢察官提示被告全身照片後證述：（問：是
  否為此人？）答：有像這個人，伊當時在睡覺，要上廁所，以
  為是伊兒，後來發現係小偷等語【臺灣臺北地方法院檢察署97
  年度偵字第11358號卷（下稱偵卷）第112頁正面及背面】，可
  知被害人無法指明當時行竊者確係被告，且被害人於深夜昏暗
  、睡眼惺忪之際，突與行為人短暫照面，實難脫誤指錯認之嫌
  ，是難憑上揭不確定證詞，遽認被告係行為人。
2.被告固於警詢自白，然經本院當庭勘驗被告97年5月5日警詢錄
  音帶（以下XXX部分，表示無法辨識言詞內容）：「警：4件嘛
  …剛剛我們有拿資料給你（指被告）看，現在比對，你說有4
  件是你做的（被告答：嗯），那我一件件，慢慢來問你？…被
  告：（嘆氣聲），我現在真的很煩。…被告：我中午又沒吃藥
  。警：吃什麼藥？被告：精神科的藥。…被告：他（指被害人
  ）的收藏品？警：不曉得，他說有一批收藏品，我不知道。被
  告：我也忘記了？警：沒關係，這件是你做的嗎？被告：你沒
  說，我XXX，沒關係，就給它寫下去，給它寫下去沒關係。警
  ：美金這些呢？港幣有嗎？人民幣有嗎？現金我自己花用嗎？
  被告：我印象中沒有美金，港幣沒有，外幣好像都沒有。被告
  ：我XXX，沒藥，身體很難過，精神科的藥，我沒吃精神科的
  藥，整個人相當難過。…被告：我可以打電話叫我嬸嬸先幫我
  送藥來嗎？我人很痛苦，00-00000000。警：好，等一下，（
  警旋撥電話，接通後轉交被告與親屬通話）。警：現在到哪裡
  ，因為這件…。被告：你就照我剛剛之前這樣講的寫就好啦！
  你這樣，我霧煞煞，你就照我剛剛之前講的，這樣講、這樣寫
  就好啦！不然現在這樣問我，我全都霧煞煞。警：喔！好啦！
  沒關係啦！」（本院卷第95至96頁背面）。依上開筆錄可知，
  被告警詢時心情煩悶、情緒欠佳而不耐製作筆錄；復參以被告
  於97年5月5日製作警詢筆錄前，確因竊盜、妨害自由案件，分
  經臺灣士林地方法院判決有期徒刑2年、1年4月，並應於刑之
  執行前，令入勞動場所強制工作3年，及臺灣桃園地方法院判
  決有期徒刑1年9月確定，有臺灣士林地方法院96年度易字第15
  48號、97年度易字第274號、臺灣桃園地方法院96年度易字第1
  239號判決、臺灣高等法院被告前案紀錄表在卷為證，是被告
  所辯警詢時適遭另案判處重刑情緒煩鬱一節，尚非無稽。被告
  警詢自白既有上開筆錄內容所示證明力明顯過低之瑕疵，又無
  相當補強證據以佐其實，自難逕採為不利於被告之認定。
(二)綜前所述，公訴人所舉證據洵不足認被告有竊盜犯行，本院復
  查無其他證據證明被告有此犯行，被告犯罪既不能證明，故應
  諭知無罪。
據上論斷，應依刑事訴訟法第284條之1、第301條第1項，判決如
主文。
本案經檢察官郭騰月到庭執行職務。
中    華    民    國    98    年    4     月     3     日
                    臺灣臺北地方法院刑事第14庭
                              法  官  陳琪媛
以上正本證明與原本無異。
如不服本判決應於收受送達後10日內向本院提出上訴書狀，並應
敘述具體理由；其未敘述上訴理由者，應於上訴期間屆滿後20日
內向本院補提理由書（均須按他造當事人之人數附繕本）「切勿
逕送上級法院」。告訴人或被害人如對於本判決不服者，應具備
理由請求檢察官上訴，其上訴期間之計算係以檢察官收受判決正
本之日期為準。
                              書記官  陳豪達
中    華    民    國    98    年    4     月     3     日


司法院資訊處製作；財團法人民間司法改革基金會備份。
